# 总额法还是净额法确认收入

提问人：WCC12345WCC 时间：2018-04-09 15:19:36
一方面，公司成立商品销售平台，引进商家在平台进行销售，并收取一定的平台服务费（如5%每单）；另一方面公司引进创客（个人）利用微信等平台进行推广，发展线下消费者，当线下消费者达成销售时，由公司支付相对应的创客佣金（如3%）。麻烦请教一下：本公司确认平台服务费时，应按照总额法确认5%的收入，相对应的创客佣金计入成本；还是按照净额法确认3%的收入？（PS：
公司与相关创客未签订相关合同）

回答人：chenyiwei
从你说的情况看，这两方面的业务互相独立的可能性较大，因此总额法可能性较大，即确认5%的平台服务费收入，同时确认3%的佣金成本。

提问人：一羽 hone 时间：2018-04-09 19:39:20
陈老师 向您请教一下： 被审计单位处于免税期 免税期均亏损 需要对亏损 和坏账 计提递延所得税吗？

回答人：chenyiwei
看未来盈利的预期，以及坏账核销扣除时能否产生足够多应纳税所得额。

提问人：sunyulu 时间：2018-07-23 22:47:12
我公司与甲公司签订销售合同，合同约定由我公司向甲公司提供煤炭，随后我公司又与A、B、C三家公司签订了采购合同，合同内容与我公司和甲公司签订的销售合同基本一致，合同约定由A、B、C三家公司向甲公司提供煤炭，采购单价按照我公司与甲公司实际结算单价调减 15 元/吨，货物由A、B、C三家公司直接运送至甲公司指定地点，我公司不提前采购煤炭，只需在接到甲公司订单后分别安排A、B、C三家公司向甲公司供货，另外甲公司对于所验收货物的奖惩也全部由A、B、C三家公司负担，本公司只享受每吨 15 元的差价，请问陈老师，该种业务我公司应按照总额法还是净额法确认收入？我对照了《计学撮要》中对主要责任人和代理人判断的四条标准，但对照后仍难以判断该业务应如何处理，第一，我公司与供应商签订采购合同后，约定由供应商向客户供货，是否表明我公司向客户提供商品的首要责任已经发生转移；第二，我公司不需提前采购商品，商品的供货也直接由供应商交付至客户指定的地点，个人认为我公司不承担存货风险；第三，商品的价格虽然由公司与客户商定，但公司仅享有固定收益（ 15 元/吨），“企业能够自主决定所交易的商品和服务的价格；或者能够改变所提供的商品和服务，或者自行提供其中的部分服务”，该条判断依据是否扔能够判断我公司是否为代理人或主要责任人；第四，我公司对于该类业务，有的约定客户付款后再支付供应商款项，有的未明确约定款项的支付，对于约定客户付款后再支付供应商款项的合同，我公司也就不会承担信用风险，对于未明确约定款项支付的，如何判断信用风险是否由我公司承担。

回答人：chenyiwei
由于你公司资整个交易过程中不承担一般存货风险，仅获取按吨计算的固定收益，且首要供货责任事实上已经转移给下游供应商，故按净额法更为合理。
需注意：判断收入确认和计量应采用总额法还是净额法是多方面因素综合权衡的结果，不应过分强调单一因素的决定作用。事实上，单就这四个因素中的每个因素来单独考虑，很多时候会得出互相矛盾的结论，此时第一、第二项因素（首要义务人、承担一般存货风险）应优先于第三、四项因素（具有定价和选择供应商的自主权、承担信用风险）。